臺灣高等法院刑事判決
110年度上訴字第976號
上  訴  人  
即  被  告  賴南均


選任辯護人  楊東鎮律師（法扶律師）
上列上訴人即被告因違反毒品危害防制條例等案件，不服臺灣新
北地方法院109年度訴字第1208號，中華民國110年1月25日第一
審判決（起訴案號：臺灣新北地方檢察署109年度偵字第35172、
36414號），提起上訴，本院判決如下：
    主  文
上訴駁回。
    事  實
一、賴南均明知海洛因為毒品危害防制條例所列之第一級毒品，
    依法不得持有、販賣。竟基於意圖營利販賣第一級毒品海洛
    因之犯意，分別為下列犯行：
　㈠於民國109年6月12日13時許，以其所持用之0000000000號行
    動電話與黃坤玉聯繫交易毒品事宜，約定既成，雙方依約前
    往新北市樹林區樹林火車站附近碰面，由黃坤玉以新臺幣（
    下同）1,000元之價格，向賴南均購買海洛因1小包（重量不
    詳），賴南均依約交付海洛因1小包予黃坤玉，黃坤玉則將
    上開價金交付賴南均，而當場完成交易。　　
  ㈡於109年6月12日21時30分許，以其所持用之0000000000號行
    動電話與張承澤聯繫交易毒品事宜，約定既成，雙方依約前
    往新北市○○區○○路000號之便利商店前碰面，由張承澤以1,0
    00元之價格，向賴南均購買海洛因0.2公克，賴南均依約交
    付該數量之海洛因予張承澤，張承澤則將上開價金交付賴南
    均，而當場完成交易。　　
二、案經新北市政府警察局板橋分局報告臺灣新北地方檢察署檢
    察官偵查起訴。
    理  由
壹、程序方面：
一、本院審理範圍：
　　上訴人即被告賴南均(下稱被告)對原判決提起上訴後，於本
    院審理時，就其前所聲明上訴之原判決附表一編號3所示之
    轉讓禁藥罪部分撤回上訴（本院卷第84、93頁），是本院僅
    就原判決附表一編號1、2所示之販賣第一級毒品罪部分（即
    本判決事實一、㈠、㈡）進行審理，合先說明。　　　　
二、證據能力：
    按被告之自白，非出於強暴、脅迫、利誘、詐欺、疲勞訊問
    、違法羈押或其他不正之方法，且與事實相符者，得為證據
    ，刑事訴訟法第156條第1項定有明文。又被告以外之人於審
    判外之陳述，雖不符刑事訴訟法第159條之1至第159條之4規
    定，而經當事人於審判程序同意作為證據，法院審酌該言詞
    陳述或書面陳述作成時之情況，認為適當者，亦得為證據；
    當事人、代理人或辯護人於法院調查證據時，知有刑事訴訟
    法第159條第1項不得為證據之情形，而未於言詞辯論終結前
    聲明異議者，視為有前項之同意，刑事訴訟法第159條之5第
    1、2項亦有明定。本判決下列所引用之自白，並無不法取得
    情事，且與事實相符（詳見後述）；其他審判外陳述之供述
    證據部分，經檢察官、被告及其辯護人表示同意有證據能力
    （本院卷第86至89頁），經本院審酌各該陳述作成時之情況
    ，核無違法不當情事，因而認為適當，均有證據能力。至辯
    護人抗辯證人黃國文、黃坤玉、張承澤、許日昇警詢筆錄無
    證據能力部分，未經本院引用此部分證據作為認定被告有罪
    之依據，爰不贅述證據能力之有無。
貳、認定犯罪事實所憑證據及理由：　
一、訊據被告就上開犯罪事實，已於偵訊、原審坦承不諱（偵字
    第35172號卷第362、364頁，原審卷第206、208頁），觀之
    被告於偵訊時，係在辯護人在場陪同之情況下為認罪之陳述
    ，且辯護人於被告為認罪陳述後，亦當庭陳稱：「同被告所
    述，被告坦承羈押書所載犯罪事實」等語（偵字第35172號
    卷第362頁）；且被告於原審為認罪自白時，亦經辯護人在
    場，並當庭陳稱：「被告於偵查審理中均自白坦承犯行，請
    鈞院依毒品危害防制條例第17條第2項減輕其刑」等語（原
    審卷第208頁），均未見被告所為上開認罪自白，有何非出
    於任意性之狀況。加以被告於原審第一次移審訊問時，亦否
    認犯罪（原審卷第32頁），顯無為求交保而為認罪陳述之情
    。雖被告於本院審理時辯稱，是警察說要承認才不會被收押
    云云，然被告於警詢時並未坦承犯行，辯稱並未販賣毒品予
    張承澤，因未拿到毒品，亦未完成與黃坤玉間之毒品交易云
    云（偵字第35172號卷第27至28頁），核無其所稱為換取交
    保而坦承犯行之情事。足認被告於本院審理時所為辯解，乃
    非有據，無從以此認定其所為認罪自白有何非出於任意性可
    言。至辯護人稱可傳喚承辦警員查明被告所述上情云云（本
    院卷第233頁），然被告於偵訊、原審並無為求交保而為認
    罪之情事，已如前述，自無傳喚警員到庭作證之必要，併此
    說明。
二、次查：
　㈠證人黃坤玉於偵訊時證稱：109年6月12日伊有撥電話給被告
    ，對被告稱「阿你東西要帶欸」等語，是指要被告帶毒品海
    洛因，伊要向被告買1,000元的海洛因，被告叫伊等，是到
    過中午大約13時的時候才拿毒品給伊，當時伊在樹林火車站
    後站，被告有拿價值1,000元的海洛因給伊等語明確（偵字
    第35172號卷第338至339頁）；且於原審證稱：109年6月12
    日伊有與被告見面，是在中午的時候去樹林找被告，伊是先
    問被告身上有沒有海洛因，被告表示當時身上沒有東西，要
    伊等一下，伊先拿1,000元給被告，由被告走去向他朋友拿
    ，他朋友走了以後，被告再拿海洛因給伊，地點是在樹林後
    站附近，中山路、復興路口，伊確定當天拿到的是海洛因，
    伊不知道被告向對方拿多少毒品，被告是直接拿1包1,000元
    的量給伊等語（原審卷第187至190頁）。由證人黃坤玉前後
    一致之證言，已可佐證被告此部分認罪自白之真實性。
　㈡再佐以卷附被告以其所持用之0000000000號行動電話與黃坤
    玉持用之0000000000號行動電話曾於109年6月12日上午7時3
    3分許通聯，黃坤玉詢問被告：「你有要來嗎」，並稱：「
    你打給我一下啦、你留地址給我，我去找你」等語，被告即
    告稱「復興路」、「你到復興路的時候再打給我」等語，黃
    坤玉稱「復興路在哪我就不知道」，被告復稱：「後站啦、
    樹林後站啦」等語，已可見被告與黃坤玉確有相約於樹林後
    站附近之復興路碰面之情；嗣於同日7時47分許，黃坤玉又
    去電被告稱：「我在這要怎麼騎啦？」，被告稱：「你去問
    媽祖廟在哪，就有人會跟你說」、「裡面等我」，黃坤玉並
    提醒：「啊你東西要帶捏」，被告即答稱：「好啦」等語，
    有通訊監察譯文在卷可憑（偵字第35172號卷第239至240頁
    ）。由被告與黃坤玉間之對話，刻意避談見面目的，且對話
    中對於黃坤玉所稱「東西」所指為何，顯有相當默契，此與
    一般友人相約見面之聯繫方式不同，反與一般購毒者與販毒
    者間，因已有交易經驗，基於雙方之默契而為之聯繫方式較
    為一致。益徵證人黃坤玉上開所證與被告見面後，以1,000
    元向被告購買海洛因之情屬實。雖辯護人稱上開通訊監察譯
    文之內容均未提及被告與黃坤玉間毒品交易之種類、價金及
    數量云云，然依證人黃坤玉於偵訊時證稱：被告會用line打
    給伊，伊也會用手機撥電話給被告等語（偵字第35172號卷
    第337頁），而上開2通電話，均是由黃坤玉撥打被告電話聯
    繫，已可見被告與黃坤玉間之聯繫方式，並非僅透過上開行
    動電話，本不能排除另有其他管道具體確認交易內容；況所
    謂補強證據，係指除該供述本身外，其他足以佐證該供述確
    具有相當程度真實性的證據而言；所補強者，不以全部事實
    為必要，祇須因補強證據與該供述相互印證，依社會通念，
    足使犯罪事實獲得確信者，即足當之。證人黃坤玉於偵訊、
    原審之證述，已可由上開通訊監察譯文容加以印證，自不能
    僅因毒品交易實務上為避免為警追緝而刻意使用暗語或本於
    交易默契而避免在電話中談及見面之目的，即認該通訊監察
    譯文不足以補強佐證證人黃坤玉前後一致之證言。
　㈢至辯護人辯稱，被告嗣於109年6月12日18時37分許有透過黃
    坤玉之電話與「龍哥」通話，黃坤玉於偵訊時卻否認有「龍
    哥」在身邊，主張黃坤玉之證言不可信云云。查證人黃坤玉
    於偵訊時係證稱：上開對話內容中提到的「龍哥」，是喝美
    沙東時認識的，（當時龍哥在你旁邊嗎？）沒有，（為何監
    聽譯文會有龍哥的對話？）龍哥真的沒有在旁邊等語（偵字
    第35172號卷第338至339頁），對照本院勘驗109年6月12日1
    8時37分01秒至18時38分40秒被告與黃坤玉間之通訊監察錄
    音檔案結果，被告撥打電話予黃坤玉稱「你早上吃的那個有
    沒有，我有動一點點而已」，黃坤玉即答稱：「我想說量很
    多、．．．龍哥在問說電話是以前那支嗎」，被告答稱：「是
    ，啊你早上吃的感覺怎樣」，黃坤玉稱：「我就是不準才問
    你，龍哥才會要問你」，被告稱：「我動一點點」，黃坤玉
    稱：「不然你跟他說、你跟他說」，接聽電話者稱：「喂？
    怎樣？」，被告稱：「就跟以前一樣啦」、「不過現在有比
    較貴喔」，接聽電話者又稱：「我是打算說14」，被告稱：
    「對啊、半個14、半個」，接聽電話者則回稱：「以前那樣
    、對嗎」、「那就還好啦，現在外面很難那個...」，被告
    又稱：「我早上到哪裡你知道嗎？」，接聽電話者稱：「啊
    他現在住哪裡？林口喔？」、「你是很久沒找他了嗎」，並
    稱「我明天早上打給他好了」等語，有本院勘驗筆錄在卷可
    稽（本院卷第205至206頁）。由上開對話中，被告始終未稱
    呼該接聽電話之男子為「龍哥」，甚且詢問「早上到哪裡」
    ，尚不能排除接聽電話者實係被告與龍哥交易之中間人，是
    無從逕以黃坤玉證稱「龍哥沒有在旁邊」一節，即認其證言
    有何瑕疵可指；況被告與該接聽電話者間之對話內容，係涉
    及相約進行「半個、14」之交易，與被告於同日稍早與黃坤
    玉間之本案海洛因交易無關，黃坤玉此部分證言之可信度，
    自不影響其於本案始終證稱有向被告購買1,000元海洛因毒
    品證言之可信性。辯護人此節所辯，無足採取。
三、又查：
　㈠證人張承澤於偵訊時證稱：伊於109年6月12日晚上8點多，有
    用0000000000號行動電話打給被告，是要向被告拿1,000元
    的海洛因，約0.2公克，當天是約在復興路的7-11便利商店
    見面，被告有交付毒品給伊，伊將1,000元交給被告，被告
    是晚上9點17分左右打電話通知伊到便利商店等語（偵字第3
    5172號卷第333至334頁）；嗣於原審證稱：伊於109年6月12
    日晚上9點多，有與被告在復興路的超商那邊見面，因為被
    告要拿海洛因給伊，伊有付1,000元給被告，當天見面是一
    手交錢、一手交貨等語（原審卷第192至193、195頁）。佐
    以卷附張承澤以其0000000000號行動電話與被告持用之0000
    000000號行動電話，於109年6月12日20時42分許聯繫之通訊
    監察譯文所載，張承澤僅對被告稱：「阿中喔」，被告立即
    回稱：「你要拿多少、你要拿多少？」，張承澤猶稱：「什
    麼我要拿多少」，被告又稱：「有啦、我現在有了」，張承
    澤即答稱：「那我要拿1張」，被告稱：「好啦、好啦」，
    張承澤追問：「你現在要拿來給我喔？」，被告稱：「是啦
    、是啦」、「你要拿東西吼、我拿給你、我現在有」等語，
    嗣於同日21時17分許，被告即通知被告「喂，你過來拿喔」
    等語，有通訊監察譯文在卷足憑（偵字第35172號卷第221頁
    ）。由上開對話內容，被告對於張承澤打電話聯繫之目的，
    明顯了然於胸，逕稱「我現在有了」，且張承澤與被告對於
    相互言談間所指涉之事物，亦有默契，而無須言明，且所稱
    「1張」、「東西」，亦與一般實務上交易毒品時買賣雙方
    習用之暗語相符，足以補強佐證張承澤上開所述有關伊向被
    告購買毒品海洛因1,000元一節為真。
　㈡雖證人張承澤曾於原審證稱：伊當天實際上用根本就不是海
    洛因、是糖粉，伊是向被告買1000元的海洛因，但拿到的是
    糖粉，伊被騙了，是回去用了才知道云云（原審卷第193至1
    94頁）。然張承澤於同次作證時亦證稱：在伊於109年6月12
    日向被告購買海洛因前，已經施用海洛因1年多，大概是1天
    施用1次，之前施用海洛因的經驗，有時感覺很好，有時一
    點感覺都沒有，沒有感覺的時候，會告訴自己可能是麻痺了
    ，過去購買海洛因的經驗，買到的海洛因或多或少會摻葡萄
    糖，這是正常的等語（原審卷第197至198頁），與其所證伊
    認知就是要買海洛因來用，用了之後沒感覺，就心想可能是
    糖云云，前後顯互有矛盾。況張承澤亦證稱：本次交易後，
    伊沒有跟別人說被告給的是糖粉，因為怕得罪被告，就自認
    倒楣等語（原審卷第196至197頁），此與一般購毒者發現購
    買之毒品品質不佳時，往往會立即向藥頭抱怨之反應不符；
    此外，觀之張承澤於本院審理時所證：海洛因遇到水就溶化
    、糖在水裡不會溶化，被告交付的東西，伊弄了老半天才溶
    化，如果是海洛因不會如此云云（本院卷第167頁），亦與
    實務上所見海洛因通常係摻放極易溶解之葡萄糖粉不同，足
    見證人張承澤於原審所述購得糖粉之說，無非迴護被告之詞
    ，自非可信。
四、由證人黃坤玉、張承澤之證言，及上開通訊監察譯文，足認
    被告前於偵訊、原審所為認罪自白與事實相符，堪予採憑。
    雖被告於本院審理時矢口否認犯行。惟就事實一、㈠部分，
    被告先辯稱：109年6月12日13時許並未與黃坤玉見面，嗣又
    改稱有與黃坤玉相約在樹林後站見面一起試用毒品，並未與
    黃坤玉交易毒品云云（本院卷第85頁），已有矛盾，再對照
    被告於原審準備程序時曾辯稱：109年6月12日並未與黃坤玉
    見面、沒有聯絡要買毒品，手機是關機狀態云云（原審卷第
    92頁）；及於警詢時辯稱：原本要賣海洛因給黃坤玉，但因
    伊沒有拿到毒品，所以就沒有賣，黃坤玉原本是要以1000元
    向伊購買海洛因1包約0.25公克云云（偵字第35172號卷第28
    頁），不僅前後所辯互有齟齬，亦與前開卷附通訊監察譯文
    顯示被告與黃坤玉聯繫交易毒品之狀況有悖，自難認被告所
    辯為可信。就事實一、㈡部分，被告固辯稱，伊與張承澤電
    話聯繫，張承澤要伊拿海洛因過去，但伊手上沒有海洛因，
    所以沒有過去云云（本院卷第85頁），然觀之被告前於原審
    準備程序時辯稱：伊有到場去跟張承澤說沒有毒品，雙方沒
    有說好要交易毒品，伊是拿糖給張承澤，張承澤並未交付10
    00元給伊云云（原審卷第32、92頁），及於警詢時辯稱：當
    時原本要以1000元販賣含袋重0.22公克的海洛因給張承澤，
    但張承澤認為毒品數量不夠，所以沒有買云云（偵字第3517
    2號卷第27頁），前後所述互有矛盾，且與通訊監察譯文顯
    示被告主動對張承澤表示「現在有貨」，張承澤始稱要「1
    張」之對話內容不符，自不足採。由上開所述，足認應以被
    告於偵訊、原審所為認罪陳述較為可信，而堪採為本件認定
    之依據。
五、按販賣毒品乃違法行為，非可公然為之，且有其獨特之販售
    管道，復無公定價格，容易增減分裝之份量，而每次買賣之
    價量，可能隨時依雙方關係深淺、資力、需求量及對行情之
    認知、毒品純度、來源是否充裕、查況鬆嚴、購買者被查獲
    時供述購買對象之可能風險評估等，而異其標準，非可一概
    而論。且近年來政府為杜絕毒品之氾濫，對於查緝施用及販
    賣毒品之工作，無不嚴加執行，販賣毒品又係重罪，若非有
    利可圖，殆無甘冒持有毒品遭查獲之極大風險，親送至交易
    處所而為交付之可能。查本案毒品交易，均係由被告將海洛
    因攜往約定之交易地點，倘無利可圖，何須甘冒為警查緝之
    風險，親自將毒品送至約定地點？且被告與黃坤玉、張承澤
    之對話內容中，均以基於彼此之默契，避免談及毒品交易細
    節，更可見被告深知毒品交易之風險而欲以此方式規避，而
    從中獲利。況被告本可由交付予購毒者之毒品重量或純度，
    甚至價金差額獲利，足認被告本件各次販賣第一級毒品海洛
    因犯行，均具有營利之意圖甚明。
六、從而，被告上開2次販賣第一級毒品海洛因犯行，犯罪事證
    均臻明確，堪予認定，應依法論科。
參、論罪：
一、按被告行為後，於109年1月15日修正公布之毒品危害防制條
    例業，自109年7月15日起生效施行。修正前毒品危害防制條
    例第4條第1項原規定「製造、運輸、販賣第一級毒品者，處
    死刑或無期徒刑；處無期徒刑者，得併科2千萬元以下罰金
    」，修正後則為：「製造、運輸、販賣第一級毒品者，處死
    刑或無期徒刑；處無期徒刑者，得併科3千萬元以下罰金」
    。經比較結果，上開修正後規定之法定刑較不利於被告，依
    刑法第2條第1項前段規定，應適用上開被告行為時之修正前
    毒品危害防制條例第4條第1項規定。又修正前毒品危害防制
    條例第17條第2項規定：「犯第四條至第八條之罪於偵查及
    審判中均自白者，減輕其刑」；修正後毒品危害防制條例第
    17條第2項則規定：「犯第四條至第八條之罪於偵查及『歷次
    』審判中均自白者，減輕其刑」，亦即，須於「歷次」審判
    中均自白，始得減輕其刑，是比較新舊法結果，修正後之規
    定較不利於被告，依刑法第2條第1項前段規定，本件應適用
    行為時之修正前毒品危害防制條例第17條第2項之規定。
二、查海洛因屬毒品危害防制條例第2 條第2 項第1款所列之第
    一級毒品，不得非法販賣、持有。核被告就事實一、㈠、㈡所
    為，均係犯修正前毒品危害防制條例第4條第1項之販賣第一
    級毒品罪。被告基於前開犯罪意圖販賣而持有毒品之低度行
    為，為各該販賣之高度行為所吸收，不另論罪。被告所犯上
    開各罪，犯意各別、行為互殊，應予分論併罰。
三、有關毒品危害防制條例第17條第2項之減輕事由：
　  按修正前毒品危害防制條例第17條第2項規定：「犯第4條至
    第8條之罪於偵查及審判中均自白者，減輕其刑」，所稱「
    於偵查及審判中均自白」，係指被告於偵查中歷次之陳述，
    曾經自白，且於各審級審判中歷次之陳述，曾經自白而言。
    又此所謂之「自白」，乃對自己之犯罪事實全部或主要部分
    為肯定供述之意。亦即自白內容，應有基本犯罪構成要件，
    於販毒之場合應包含毒品金額、種類、交易時間地點等，足
    以令人辨識其所指為何（最高法院103年度台上字第4607號
    判決見解參照）。查：被告於偵查、原審，就各次販賣第一
    級毒品犯行，均自白犯罪，已如前述，均應依修正前毒品危
    害防制條例第17條第2項之規定，均予減輕其刑。
四、有關毒品危害防制條例第17條第1項規定之適用：
　㈠按毒品危害防制條例第17條第1項規定：「犯第4條至第8條、
    第10條或第11條之罪，供出毒品來源，因而查獲其他正犯或
    共犯者，減輕或免除其刑」。旨在鼓勵毒品下游者具體供出
    其上游供應人，俾進一步擴大查緝績效，揪出其他正犯或共
    犯，以確實防制毒品泛濫或更為擴散。所稱「查獲」，除指
    查獲該其他正犯或共犯外，並兼及被告所指其毒品來源其事
    。該所謂「毒品來源」，自指「與本案犯行相關毒品」從何
    而來之情形。倘被告供出之毒品上手與其所涉案件之毒品不
    具關聯性，既無助該案之追查，僅屬對該上手涉犯其他毒品
    犯罪之告發，要非就其所涉案件之毒品供出來源，自無上開
    減刑規定之適用（最高法院107年度台上字第3219號判決意
    旨參照）。
　㈡被告固曾於偵訊時稱毒品來源為「膨風龍」云云（偵字第351
    72號卷第351頁），然其於警詢時毒品來源是「空仔」（偵
    字第35172號卷第29頁），前後所述不符，已難盡信。況被
    告於偵訊時僅稱年約60幾歲、不知道姓名，住在樹林一帶沒
    有固定住所，現在監獄執行毒品案件云云（偵字第35172號
    卷第351頁），並未提供「膨風龍」之姓名、年籍或其他可
    供追查之資料。至被告雖於偵訊時供稱，伊與「膨風龍」之
    Line對話紀錄都存在扣案之手機內云云（偵字第35172號卷
    第349頁），然經警檢視扣案之0000000000號行動電話，並
    未發現有疑似毒品上游之對話，且該行動電話經新北市政府
    警察局刑事警察大隊進行還原鑑識結果，亦查無相關情資，
    而未能查得「膨風龍」等情，有該局109年12月14日函文暨
    所附數位證物勘察報告在卷足憑（原審卷第157至178頁），
    可見並無因被告之供述而查獲「膨風龍」之情。依照上開說
    明，本件事實一、㈠、㈡部分，並無因被告之供述而查獲其所
    謂毒品來源「膨風龍」，自與毒品危害防制條例第17條第1
    項之規定不符，無從依此減輕其刑。
五、有關刑法第59條規定之適用：
  ㈠按犯罪之情狀顯可憫恕，認科以最低刑度仍嫌過重者，得酌
    量減輕其刑，刑法第59條定有明文，所謂顯可憫恕，係指被
    告之犯行有情輕法重之情，客觀上足以引起一般人同情，處
    以法定最低刑度仍失之過苛，尚堪憫恕之情形而言；再者，
    販賣毒品之人，其原因動機不一，犯罪情節未必盡同，或有
    大盤毒梟者，亦有中、小盤之分，甚或僅止於吸毒者友儕間
    為求互通有無，其販賣行為所造成危害社會之程度自屬有異
    ，法律科處此類犯罪，所設之法定最低本刑卻相同，不可謂
    不重。倘依其情狀處以有期徒刑，即足以懲儆，並可達防衛
    社會之目的者，自非不可依客觀之犯行與主觀之惡性二者加
    以考量其情狀，是否有可資憫恕之處，適用刑法第59條之規
    定酌量減輕其刑，期使個案裁判之量刑，能斟酌至當，符合
    比例原則。
　㈡查被告本案各次販賣第一級毒品犯行，雖助長毒品流通，戕
    害他人健康，危害非輕，惟販賣對象僅黃坤玉、張承澤2人
    ，各次販賣之金額、數量不多，與大量販售毒品之「中盤」
    、「大盤」毒販，乃有顯著差異；然被告所犯修正前之販賣
    第一級毒品罪，為法定本刑死刑、無期徒刑之罪，縱適用修
    正前毒品危害防制條例第17條第2項規定減輕其刑後，法定
    最低度刑仍嫌過重，而有情輕法重、客觀上足以引起一般同
    情，堪予憫恕之處。爰均依刑法第59條規定予以酌減其刑，
    並與前開減輕事由，予以遞減之。
肆、駁回上訴之理由：　　
一、原判決本於相同認定，以被告犯罪事證明確，依修正前毒品
    危害防制條例第4條第1項、第17條第2項，刑法第11條、第5
    9條等規定，認被告係犯販賣第一級毒品罪（共2罪），審酌
    被告本案之犯罪動機、目的、手段與所生危害程度，暨被告
    各次販賣毒品之種類、數量等情節，與其犯後態度、素行、
    智識程度及家庭生活經濟狀況等一切情狀，分別量處被告有
    期徒刑7年10月。就沒收部分，則說明：扣案之0000000000
    號行動電話（廠牌：OPPO）為被告供本件販賣毒品所用之物
    ，應依毒品危害防制條例第19條第1項之規定宣告沒收；又
    被告各次販賣第一級毒品所獲有之價金，屬犯罪所得，未據
    扣案，應依刑法第38條之1第1項、第3項之規定，就各該犯
    罪所得於各罪刑項下宣告沒收，並諭知於全部或一部不能沒
    收或不宜執行沒收時，追徵其價額；另說明：其他扣案物（
    按即：注射針筒2支、電子磅秤1臺、分裝袋69個、帳單1張
    ），尚無證據證明與本案犯行相關，而不予宣告沒收。核原
    判決認事用法俱無違誤，量刑及沒收之宣告亦屬妥適。
二、被告上訴矢口否認犯罪，業據本院逐一指駁如前，被告執此
    指摘原判決不當，並非有據。從而，被告之上訴為無理由，
    應予駁回。
據上論斷，應依刑事訴訟法第368條，判決如主文。　　
本案經檢察官陳雅詩提起公訴，被告上訴，經檢察官郭靜文到庭
執行職務。
中　　華　　民　　國　　111 　年　　6 　　月　　14　　日
                  刑事第二十二庭審判長法　官  王美玲
                                      法　官  陳銘壎
                                      法　官  汪怡君
以上正本證明與原本無異。
如不服本判決，應於收受送達後20日內向本院提出上訴書狀，其
未敘述上訴之理由者並得於提起上訴後20日內向本院補提理由書
（均須按他造當事人之人數附繕本）「切勿逕送上級法院」。
                                      書記官  高妤瑄
中　　華　　民　　國　　111 　年　　6 　　月　　14　　日
附錄本案論罪科刑法條全文：
修正前毒品危害防制條例第4條
製造、運輸、販賣第一級毒品者，處死刑或無期徒刑；處無期徒
刑者，得併科新臺幣二千萬元以下罰金。
製造、運輸、販賣第二級毒品者，處無期徒刑或七年以上有期徒
刑，得併科新臺幣一千萬元以下罰金。
製造、運輸、販賣第三級毒品者，處七年以上有期徒刑，得併科
新臺幣七百萬元以下罰金。
製造、運輸、販賣第四級毒品者，處五年以上十二年以下有期徒
刑，得併科新臺幣三百萬元以下罰金。
製造、運輸、販賣專供製造或施用毒品之器具者，處一年以上七
年以下有期徒刑，得併科新臺幣一百萬元以下罰金。
前五項之未遂犯罰之。